【裁判字號】    95,訴,2533
【裁判日期】    951130
【裁判案由】    毒品危害防制條例
【裁判全文】
臺灣板橋地方法院刑事判決              95年度訴字第2533號
公  訴  人  臺灣板橋地方法院檢察署檢察官
被      告  甲○○
上列被告因違反毒品危害防制條例案件，經檢察官提起公訴（95
年度毒偵字第5400號），及移送併辦（95年度毒偵字第6398號）
因被告於準備程序進行中就被訴事實為有罪之陳述，經告知簡式
審判程序之旨，本院裁定由受命法官獨任進行簡式審判程序，並
判決如下：
    主  文
甲○○施用第一級毒品，處有期徒刑玖月。
    事  實
一、甲○○前於民國94年間因施用毒品案件，經本院以94年度毒
    聲字第460 號裁定送勒戒處所，觀察、勒戒後，認有繼續施
    用毒品傾向，經本院以94年度毒聲字第460 號裁定令入戒治
    處所施以強制戒治1 年，於94年11月10日釋放，由台灣板橋
    地方法院檢察署檢察官於95年1 月27日以95年度戒毒偵字第
    13號為不起訴處分確定。詎甲○○仍無法戒除毒癮，復於前
    開強制戒治執行完畢後5 年內，明知海洛因業經公告列為毒
    品危害防制條例第2 條之第1 級毒品，不得非法持有、施用
    ，竟基於施用第1 級毒品海洛因之犯意，接續自95年6 月14
    日某時起至95年8 月4 日晚上某時止，在臺北縣鶯歌鎮○○
    路393 巷3 號1 樓住處內，以注射針筒之方法，以平均2至3
    天施用1 次之頻率，反覆施用海洛因，嗣分別(一)於95 年6月
    15日15時50分許，在臺北縣鶯歌鎮○○路、育英街口為警查
    獲；(二)又於同年8 月5 日17時47分，在臺北縣鶯歌鎮○○路
    393 巷3 號前為警查獲。
二、案經臺北市政府警察局三峽分局報請臺灣板橋地方法院檢察
    署檢察官偵查起訴及移送併辦。
    理  由
一、訊據被告甲○○坦承前開犯罪事實，而被告於95年6 月15日
    、及同年8 月5 日為警所採尿液送臺灣檢驗科技股份有限公
    司檢驗結果，發現確有鴉片類之陽性反應，此有應受尿液採
    驗人口檢體採集送驗紀錄表、臺灣檢驗科技股份有限公司95
    年7 月3 日、同年8 月17日出具之濫用藥物尿液檢體檢驗報
    告各2 紙附卷可稽。次查，該檢驗中心係先以酵素免疫分析
    法（ＥＩＡ）篩驗，其尿液中海洛因代謝物嗎啡、安非他命
    濃度超出檢測範圍，再以氣相層析質普儀分析法（ＧＣ／Ｍ
    Ｓ）確認；其檢驗方法係以「氣相層析儀」先將物質氣化後
    ，再經分析管分離，由於各種物質之沸點及對管柱之吸附力
    不同，在經過檢測器（Detector）測定後，表現出不同之滯
    留時間（Retensiontime） ，以滯留時間來判斷係何種物質
    ；再利用「質普儀」為檢測器，將物質撞擊成碎片，記錄其
    質譜圖。因每個化合物之鍵結能力不同，故不同之物質會有
    其特定之質譜圖，因此在物質之判斷上有如指紋之鑑定，在
    理論上，扣除人為因素，其精確度已接近百分之百。足證被
    告前開自白應與事實相符，應予信實。第查，被告甲○○前
    於94年間因施用毒品案件，經本院以94年度毒聲字第460 號
    裁定送勒戒處所，觀察、勒戒後，認有繼續施用毒品傾向，
    經本院以94年度毒聲字第460 號裁定令入戒治處所施以強制
    戒治1 年，於94年11月10日釋放，由台灣板橋地方法院檢察
    署檢察官於95年1 月27日以95年度戒毒偵字第13號為不起訴
    處分確定等情，有該等不起訴處分書及臺灣高等法院被告全
    國前案紀錄表在卷可稽，其於強制戒治執行完畢後，5 年內
    再犯施用第1 級毒品之罪，與毒品危害防制條例第23條第2
    項之規定相符，殆無疑問。從而，本案事證已臻明確，被告
    犯行洵堪認定，自應依法論科。
二、核被告甲○○所為，係犯毒品危害防制條例第10條第1 項之
    施用第1 級毒品罪。其施用前後持有海洛因之低度行為，應
    為施用海洛因之高度行為所吸收，不另論罪；又被告行為後
    ，刑法第56條連續犯之規定，業於94年1 月7 日修正公布刪
    除，並於95年7 月1 日施行，則被告施用第2 級毒品部分之
    犯行，因行為後新法業已刪除連續犯之規定，此刪除雖非犯
    罪構成要件之變更，但顯已影響行為人刑罰之法律效果，自
    屬法律有變更。而本院認定被告多次施用第1 級毒品之犯行
    ，係基於施用毒品之慣常習性反覆所為，依修正刑法時立法
    理由中表示宜擴張接續犯之觀念，本院認為被告施用第1 級
    毒品之犯行，既係於短時間內多次施用同一種毒品，宜依新
    法刪除連續犯之立法理由，認定為接續犯行，而被告行為終
    止時已在新法施行後，是自應適用裁判時之法律，即依修正
    後之現行法，認定被告係犯接續施用第1 級毒品罪。至起訴
    書雖僅就95年6 月15日16時20分為警採尿前26小時內之某時
    ，有施用第1 級毒品犯行起訴，惟其餘犯行因與已起訴部分
    為實質上一罪之接續犯，為起訴效力所及，應併予審究。爰
    審酌被告已有因施用毒品而獲不起訴處分之前案紀錄，猶因
    施用海洛因再犯本罪，顯未衷心悛悔，漠視法令之禁制，恣
    意濫用藥品，甚為可訾，兼衡其施用毒品之時間、次數，其
    施用海洛因所生危害實以自戕健康為主，於他人尚無明顯重
    大危害及其犯後終能供認無隱，態度良好等一切情狀，量處
    如主文所示之刑，以示懲戒。
據上論斷，應依刑事訴訟法第273 條之1 第1 項、第299 條第1
項前段，毒品危害防制條例第10條第1 項，判決如主文。
本案經檢察官朱立豪到庭執行職務。
中    華    民    國    95    年    11    月    30    日
                  刑事第十八庭  法  官  吳幸娥
以上正本證明與原本無異
如不服本判決應於送達後10日內向本院提出上訴狀
                                書記官  洪惠玲
中    華    民    國    95    年    11    月    30    日
附錄本案論罪科刑法條全文：
毒品危害防制條例第10條
施用第一級毒品者，處 6 月以上 5 年以下有期徒刑。
施用第二級毒品者，處 3 年以下有期徒刑。


司法院資訊處製作；財團法人民間司法改革基金會備份。
